臺灣嘉義地方法院民事判決
110年度嘉小字第726號
原      告  蔡美瑤  
訴訟代理人  許鈞添  
被      告  王媫倫  


訴訟代理人  翁士程  
上列當事人間請求損害賠償事件，本院於民國110年9月16日言詞
辯論終結，判決如下：
    主  文
原告之訴駁回。
訴訟費用新臺幣1,000元由原告負擔。
    事實及理由
一、按小額訴訟訴狀送達後，原告不得將原訴變更或追加他訴，
    但擴張或減縮應受判決事項之聲明者，不在此限，民事訴訟
    法第436條之23、第436條第2項、第255條第1項但書第3款定
    有明文。查本件起訴時原係以許鈞添為原告，請求被告給付
    原告新臺幣(下同)35,000元。嗣於訴訟進行中之民國110年8
    月27日具狀變更原告為因被告侵權行為受損車輛之所有權人
    蔡美瑤；復於110年9月16日言詞辯論期日變更訴之聲明為被
    告應給付原告蔡美瑤40,900元。」經核上開當事人之變更，
    變更前後之訴訟資料得相互援用，請求之基礎事實同一；至
    請求賠償數額之變更，係擴張應受判決事項之聲明，均合於
    上開規定，應予准許。
二、原告主張：被告於110年2月10日17時47分許，駕駛車牌號碼
    00-0000號自用小客車（下稱被告車輛），於嘉義市忠孝路2
    樓COSTCO賣場停車場出口下坡處，違規超車從後追撞原告所
    有、由訴外人許鈞添駕駛之車牌號碼00-0000號自用小客車
    （下稱系爭車輛），致系爭車輛毀損（下稱系爭事故），修
    理費用40,900元（其中零件費用13,600元、鈑金費用10,900
    元、烤漆費用15,000元、工資費用1,400元），至原告受有
    上揭金額之損害，爰依民法第184條第1項前段、第191條之2
    之規定，提起本件訴訟等語，並聲明：被告應給付原告40,9
    00元。
三、被告則以：依警方資料並無顯示被告有侵入原告車道，無法
    認定被告存有過失，縱有過失，雙方應各負一半之過失責任
    ，且原告所提估價單之內容多與當時損害項目不一致等語，
    資為抗辯。並聲明：原告之訴駁回。
四、得心證之理由：
  ㈠按當事人主張有利於己之事實者，就其事實有舉證之責任，
    民事訴訟法第277 條本文定有明文。又民事訴訟如係由原告
    主張權利者，應先由原告負舉證之責，若原告先不能舉證，
    以證實自己主張之事實為真實，則被告就其抗辯事實即不能
    舉證，或其所舉證據尚有疪累，亦應駁回原告之請求。次按
    侵權行為之成立，須行為人因故意過失不法侵害他人權利，
    亦即行為人須具備歸責性、違法性，並不法行為與損害間有
    因果關係，始能成立，且主張侵權行為損害賠償請求權之人
    ，對於侵權行為之成立要件應負舉證責任。查原告主張系爭
    車輛車體之損壞乃因被告違規超車從後追撞所致一節，為被
    告所否認，依上開說明，自應由原告就前開事實負舉證責任
    。
  ㈡經查，原告主張系爭車輛於上揭地點遭碰撞毀損，致受有修
    理費用共計40,900元之損害等節，業據其提出嘉義市政府警
    察局道路交通事故當事人登記聯單、系爭車輛車損照片14張
    （本院卷第108-1至108-7頁、137頁）、SUM汽車保修聯盟估
    價單（本院卷第121、123頁）等件在卷為憑，並有本院依職
    權調取之嘉義市政府警察局110年5月27日嘉市警交字第1101
    904889號函附資料1 份在卷可稽（本院卷第41至57頁），則
    系爭車輛確實於上開地點受有損害一節，固堪認定。惟觀諸
    上揭函文主旨載：本案非屬道路交通事故不予分析肇事責任
    等語（本院卷第41頁），因非屬道路交通事故，警方僅登記
    處理備查，觀其調查紀錄表之記載，許鈞添自述「我駕駛系
    爭車輛從忠孝路668號2樓停車場出口下坡轉彎處由東向西方
    向行駛在外車道，對方駕駛被告車輛從忠孝路668號2樓停車
    場出口下坡轉彎處由東往西方向行駛在內車道從後方追撞，
    車禍造成我左前保桿受損」等語，被告自述「我駕駛被告車
    輛從忠孝路668號2樓停車場由東向西方向行駛下斜坡，於忠
    孝路668號出口處紅綠燈前，與對方駕駛系爭車輛從忠孝路6
    68號2樓停車場下坡出來時，遭系爭車輛從後方追撞，車禍
    未造成被告車輛受損」等語，依上揭記載之肇事經過可知，
    究竟係何人追撞，許鈞添與被告所述並不一致，是該紀錄表
    僅為許鈞添及被告對系爭事故發生經過所為之各自陳述，警
    方僅單純記錄，並未有警方判斷之肇因及何方有過失，此有
    上揭函文所附A3類道路交通事故調查紀錄表2紙在卷可稽（
    本院卷第45至51頁），要難僅以上開文件即認系爭事故確係
    因被告違規超車追撞所致。參以嘉義市政府警察局所附COST
    CO賣場之監視器畫面，經現場勘驗後，該監視器亦未拍攝到
    系爭事故之發生經過。而經本院囑託交通部公路總局嘉義區
    監理所鑑定肇事責任，經函覆以肇事地點非屬道路交通管理
    處處罰條例第3條所稱之道路，未便受理鑑定，亦有該監理
    所110年8月24日嘉監鑑字第1100200547號函附卷可參（本院
    卷第99頁），是均無法以上開資料即認定被告存有過失。
  ㈢被告既否認原告前揭主張，依前開說明，原告即應就被告有
    不法侵權行為，及其侵權行為與系爭車輛受損間具有相當因
    果關係等事實，負舉證證明之責，然原告迄至本件言詞辯論
    終結前，仍未提出其他足供證明被告有本件過失不法侵權行
    為之相關證據供參，尚難使本院形成有利於原告主張被告有
    不法侵權行為之心證。基此，依舉證責任分配原則，原告既
    未舉證證明，以實其說，則其請求被告給付修理系爭車輛費
    用40,900元云云，即乏其據，自難准許。
五、綜上所述，原告依民法第184條第1項前段、第191條之2規定
    ，請求被告給付40,900元，為無理由，應予駁回。
六、又本件事證已臻明確，兩造其餘攻擊防禦方法及未經援用之
    證據，經本院斟酌後，核與判決結果不生影響，爰不逐一論
    述，附此敘明。
七、訴訟費用負擔之依據：民事訴訟法第78條。又本件應適用小
    額訴訟程序，依民事訴訟法第436 條之19第1 項規定，法院
    為訴訟費用之裁判時，併確定訴訟費用額為1,000 元。　　
中　　華　　民　　國　　110 　年　　9 　　月　　30　　日
                  臺灣嘉義地方法院嘉義簡易庭
                                  法　官　羅紫庭
以上正本係照原本作成。
如對本判決上訴，須於判決送達後20日內向本庭（嘉義市文化路
308之1號）提出上訴狀（均須按他造當事人之人數附繕本）。如
委任律師提起上訴者，應一併繳納上訴審裁判費。
民事訴訟法第436條之24第2項規定：對小額程序之第一審裁判之
上訴或抗告，非以其違背法令為理由，不得為之。
中　　華　　民　　國　　110 　年　　9 　　月　　30　　日
                                  書記官  葉昱琳